【裁判字號】    89,交易,213
【裁判日期】    891031
【裁判案由】    過失傷害
【裁判全文】
臺灣板橋地方法院刑事判決                        八十九年度交易字第二一三號
    公  訴  人  臺灣板橋地方法院檢察署檢察官
    被      告  甲○○
右列被告因過失傷害案件，經檢察官提起公訴（八十九年度偵字第六九七三號），本
院判決如左：
    主  文
甲○○因過失傷害人，處有期徒刑月，如易科罰金均以佰元折算壹日。
    事  實
一、甲○○於民國八十九年一月十九日晚上九時四十分許，駕駛車號ＤＱ─二七三二
    號自用小客車，沿臺北縣三重市○○街行駛，途經永福街、車路頭街之無號誌交
    岔路口，欲左轉至車路頭街，本應注意汽車行駛至無號誌之交岔路口，除直行車
    尚未進入交岔路口，而轉彎車已達中心線處開始轉彎者，直行車應讓轉彎車先行
    外，轉彎車應讓直行車先行，且車輛行駛時，駕駛人應注意車前狀況，隨時採取
    必要之安全措施，而當時為晴天之夜晚，該無行車管制號誌之交岔路口夜間有照
    明、視距良好，為乾燥、無缺陷、無障礙物之柏油路面，其意識清楚、所駕車輛
    機件正常，並無不能注意之情事，適有乙○○騎乘牌照ＱＳＳ─八六九號輕型機
    車，沿臺北縣三重市○路○街往高速公路涵洞方向行駛於左側，當二車行駛至上
    開交岔路口，甲○○並未遵守前揭規定，疏未注意車前狀況並採取必要之安全措
    施，未讓直行之乙○○先行，即貿然左轉彎，使其自用小客車左前方與機車右後
    側相撞，乙○○因之人車倒地，鄭女受有左下腿挫傷、尾椎挫傷等傷害。
二、案經被害人乙○○訴由臺北縣警察局三重分局報請臺灣板橋地方法院檢察署檢察
    官偵查起訴。
    理  由
一、訊據被告甲○○就其駕駛車號ＤＱ─二七三二號自用小客車，行經無號誌之交岔
    路口，左轉彎時與告訴人乙○○騎乘之ＱＳＳ─八六九號輕型機車發生碰撞，致
    告訴人受傷等情事不諱，惟矢口否認有何過失傷害之犯行，辯稱：伊行駛至路口
    有停下來，看沒有車正要起動左轉時，時速僅約十公里，對方就衝撞過來，對方
    車速約有三十至四十公里云云置辯。經查，右開雙方車輛如何行駛、相撞，致告
    訴人乙○○受傷等情，業據告訴人指訴綦詳，並有警製道路交通事故調查報告表
    、現場照片五幀、診斷證明書一紙可稽。又被告駕駛自用小客車之右前保險桿，
    撞及告訴人駕駛機車之右後側車身之情，業據被告及告訴人供明在卷，且有車損
    照片五張在卷可稽；另被告供承：「我停下來的位置未超過永福街雙黃線，車頭
    的右前方大約在車路頭街的中央線，告訴人機車右後側與我汽車右前車頭發生擦
    撞：：：」等語（見本院八十九年十月廿五日訊問筆錄），足徵告訴人騎乘之機
    車已進入交岔路口，被告駕駛之自用小客車則尚未超越路口中心處。從而，被告
    駕駛車輛為轉彎車，而告訴人機車為直行車，被告行經無號誌交岔路口左轉時未
    暫停讓直車先行，臺灣省臺北縣區車輛行車事故覆議鑑定委員會八十九年九月二
    十九日八九北行字第一四九０號函及所鑑定意見書亦同此認定。
二、按汽車行駛至無號誌之交岔路口，除直行車尚未進入交岔路口，而轉彎車已達中
    心線處開始轉彎者，直行車應讓轉彎車先行外，轉彎車應讓直行車先行，道路交
    通安全規則第一百零二條第一項第二款、第六款及第九十四條第三項分別定有明
    文。被告駕駛汽車自應注意遵守前揭規定，而車禍發生當時為晴天之夜晚，該無
    行車管制號誌之交岔路口夜間有照明、視距良好，為乾燥、無缺陷、無障礙物之
    柏油路面，其意識清楚、所駕車輛機件正常，並無不能注意之情事，被告甲○○
    竟未暫停讓直行先行，即在交岔路口貿然左轉，對於本件事故之發生有所過失，
    其過失行為與告訴人受傷間有相當之因果關係，自應負過失罪責。是本件事證明
    確，被告犯行堪以認定，應依法論科。
三、核被告甲○○所為，係犯刑法第二百八十四條第一項前段之過失傷害罪。查被告
    並無犯罪前科，有臺灣高等法院檢察署刑案紀錄簡覆表在卷可參。爰審酌被告之
    品性、過失程度、被害人所受傷害及其犯後否認犯行，迄未賠償對方損害之犯後
    態度等一切情狀，量處如主文所示之刑，並諭知易科罰金之折算標準，資以懲儆
    。
據上論斷，應依刑事訴訟法第二百九十九條第一項前段，刑法第二百八十四條第一項
前段、第四十一條、罰金罰鍰提高標準條例第一條前段、第二條，判決如主文。
本案經檢察官洪清秀到庭執行職務
中      華      民      國      八十九      年     十     月   三十一   日
                                      臺灣板橋地方法院交通法庭
                                          法  官  侯  志  融
右正本證明與原本無異
如不服本判決應於送達後十日內向本院提出上訴狀
                                          書記官  陳  淑  芳
中      華      民      國      八十九      年    十一    月     八     日
附錄本案論罪科刑法條全文：
刑法第二百八十四條
因過失傷害人者，處六月以下有期徒刑、拘役或五百元以下罰金。致重傷者，處一年
以下有期徒刑、拘役或五百元下罰金。
從事業務之人，因業務上之過失傷害人者，處一年以下有期徒刑、拘役或一千元以下
罰金。致重傷者，處三年以下有期徒刑、拘役或二千元以下罰金。


司法院資訊處製作；財團法人民間司法改革基金會備份。
